# 外商投资补税

提问人：野比大雄 时间：2011-09-28 21:25:26
外资企业享受过两免三减半的，未满十年，变更为内资企业，要补缴当年优惠的所得税，那么这部分费用是进当期呢？还是追溯调整呢？ 分录应该如何做？进所得税费用还是营业外支出？算经常性损益还是非经常性损益？

回答人：chenyiwei
证监会会计部的会计监管问题解答里专门谈过这个问题。
上市公司执行企业会计准则监管问题解答 （ 2010 年第一期，总第四期）
中国证监会会计部
2010 年 6 月 23 日
问题 1.上市公司按照税法规定需补缴以前年度税款或由上市公司主要股东或实际控制人无偿代为承担或缴纳税款及相应罚金、滞纳金的，应该如何进行会计处理？ 解答：上市公司应当按照企业会计准则的规定，进行所得税及其他税费的核算。对于上市公司按照税法规定需补缴以前年度税款的，如果属于前期差错，应按照《企业会计准则第 28 号—会计政策、会计估计变更和差错更正》的规定处理，调整以前年度会计报表相关项目；否则，应计入补缴税款当期的损益。因补缴税款应支付的罚金和滞纳金，应计入当期损益。对于主要股东或实际控制人无偿代上市公司缴纳或承担的税款，上市公司取得股东代缴或承担的税款、罚金、滞纳金等应计入所有者权益。

提问人：jovn 时间：2011-09-29 14:16:36
回复 野比大雄 的帖子
最近的案例:德尔家居，补缴的所得税优惠记入营业外支出，作为非经常性损益。

回答人：chenyiwei
补缴的所得税应计入当期所得税费用，计入营业外支出不恰当。可以作为非经常性损益。

提问人：ying0518 时间：2013-12-10 17:27:40
陈版，生产性外商投资企业转内资企业补交以前年度的税收优惠，相应支付的税金能不能作为营业外支出列报？我理解这种情况下补缴税金应当不属于“企业日常活动中发生的”的费用，作为营业外支出列报更为恰当。 另外，外方股东承诺，对补缴的税金予以全额补偿，企业受到的补偿金是不是不属于解释 5 号规定的“非控股股东直接或间接代为偿债、债务豁免或捐赠，经济实质表明属于非控股股东对企业的资本性投入，应当将相关利得计入所有者权益（资本公积）”的情况，我理解企业收到的补偿款项，是基于外方投资者提前退出给企业带来损失而相应支付的补偿款，经济实质不属于以股东身份对企业的资本性投入的情况。

回答人：chenyiwei
至少补交的所得税应适用CAS 18，即计入所得税费用。外方股东所给予公司的补偿，如果是在外方股东退出的协议中一并约定的一揽子交易，则应计入资本公积。如果是退出完成后另外协商的补偿（独立交易）则计入损益。

提问人：ying0518 时间：2013-12-13 14:45:21
谢谢陈版，上市公司外方股东承诺，如果因其减持导致企业丧失外商投资企业税收优惠的，对补缴的税金给与补偿，后外方股东从二级市场减持股份，并对上市公司支付得了补偿，企业收到的补偿款应当怎样判断？是否为权益性交易？ 因其减持的行为给企业带来了损失，并因此支付的补偿是不是监管问题解答中强调的“无偿”，是不是解释五号中提及的“经济实质表明属于非控股股东对企业的资本性投入”？

回答人：chenyiwei
你的观点有一定道理。